CONTACTO

rleo@colmex.mx

r-leo.github.io github.com/r-leo linkedin.com/in/r-leo

DOMINIO DE LENGUAJES

95% **Python**, incluyendo:

- pandas: análisis de datos,

- matplotlib / seaborn: gráficos,

- numpy: cómputo científico eficiente,

- scikit-learn: machine learning,

- dash: visualización interactiva,

- networkx: modelos de red,

- flask: framework web.

70% **Swift**, incluyendo desarrollo de aplicaciones iOS con SwiftUI en

Xcode y su publicación en la AppStore de Apple.

JavaScript, incluyendo jQuery y

Bootstrap.

90% **SQL**

PROYECTOS Y APLICACIONES

Visualizador interactivo de datos COVID-19 en tiempo real

rleo.pythonanywhere.com/datos/

Reconocimiento de dígitos con machine learning

rleo.pythonanywhere.com/digitos

StatApp: aplicación de análisis estadístico para iOS

Disponible en AppStore

Intranet Vértice

SOFTWARE

80% R / RStudio 95% LaTeX

95% MS Excel

95% MS Exce 70% Stata

IDIOMAS

C1 Inglés A2 Francés

Rodrigo Leo

Ingeniero industrial egresado de la Universidad Anáhuac. Por terminar la maestría en Economía en El Colegio de México. Mi investigación en el posgrado estuvo centrada en los modelos de equilibrio general bajo incertidumbre donde existen mercados de activos contingentes. Me especializo en el diseño e implementación de algoritmos de machine learning para grandes datos usando Python.

EDUCACIÓN

2019 - 2021 El Colegio de México

Maestría en Economía

2010 - 2014 Universidad Anáhuac México

Licenciatura en Ingeniería Industrial

EXPERIENCIA

2019- 2021 El Colegio de México

Estudiante de posgrado de tiempo completo

2018 - 2019 Apoyo al Desarrollo Mexicano

Gerente de administración

2015 - 2018 Universidad Anáhuac México

Coordinador adjunto del programa de excelencia

PUBLICACIONES

- Leo, R. (2021) Acertijo del premio al riesgo bajo choques de consumo.
 Tesis para obtener el grado de Maestro en Economía por El Colegio de México. Asesor: Dr. David Cantala. Texto aprobado: r-leo.github.io/static/acertijo choques consumo.pdf.
- Gutiérrez, F., Leo, R., Mendoza, C., Rebollo, H. (2015, abr) Estrategias para cubrir la demanda insatisfecha en una fábrica alimenticia. *Investigación interdisciplinaria: tomo I* (pp. 4.386-4.391). AcademiaJournals. arxiv.org/abs/2103.10998.
- Gutiérrez, F., Leo, R., Mendoza, C., Rebollo, H. (2015, may)
 Estrategias para cubrir la demanda insatisfecha en una fábrica alimenticia. *Memorias del Congreso* (vol. 7, pp. 702-707).
 AcademiaJournals.

RECONOCIMIENTOS

2014 Centro Nacional de Evaluación para la Educación Superior

Premio CENEVAL al Desempeño de Excelencia - EGEL

2010 Universidad Anáhuac México

Beca de excelencia académica